【裁判字號】    88,易,1465
【裁判日期】    890525
【裁判案由】    竊盜等
【裁判全文】
臺灣士林地方法院刑事判決                        八十八年度易字第一四六五號
    公  訴  人  臺灣士林地方法院檢察署檢察官
    被      告  乙○○
                戊○○
                丁○○
右列被告因竊盜等案件，經檢察官提起公訴 (八十八年度偵字第六０五、三０六二、
四六七五號)，本院判決如左：
    主  文
乙○○、丁○○結夥三人以上攜帶兇器竊盜，各處有期徒刑柒月，均緩刑年。
戊○○連續結夥三人以上攜帶兇器竊盜，處有期徒刑捌月，緩刑年。
乙○○被訴公然侮辱部分免訴。
    事  實
一、乙○○為戊○○及丁○○之母，乙○○及戊○○於民國八十六年二月間遷入台北
    市○○區○○路一四九之二號四樓居住。戊○○意圖為自己不法之所有，於遷入
    該址後至同年夏天前間某日，未經台北自來水事業處許可，持客觀上對於人之生
    命、身體具有危險性，可鋸斷水管，足資為兇器之不詳工具，至上址住處頂樓，
    鋸斷住在同上路一四九號一樓丙○○所架設以使用向台北自來水事業處陽明營業
    分處申請之溫泉水之水管，再接上其自備之水管，以銜接丙○○及其住處之水管
    ，竊取丙○○申請使用之溫泉水。嗣經丙○○發現而鋸斷其所接之水管。詎戊○○仍不知悛悔，竟承前開意圖為自己不法所有之概括犯意，與乙○○及丁○○共
    同基於意圖為自己不法所有之犯意聯絡，於八十六年夏天（即六、七、八月間）
    某日，未經台北自來水事業處許可，持客觀上對於人之生命、身體具有危險性，
    可鋸斷水管，足資為兇器之工具，至上址住處頂樓，由乙○○指揮，丁○○手扶
    丙○○架設之上開溫泉水水管，以供戊○○鋸斷該水管中之一節（毀損部分未據
    告訴及起訴），再由戊○○以丁○○交付之膠水接上自備之水管，以銜接丙○○
    及其住處之水管，竊取丙○○申請使用之溫泉水。再經丙○○發覺而鋸斷其等所
    接之水管。
二、案經甲○○向台灣士林地方法院檢察署檢察官告發而偵查起訴。
    理  由
甲、有罪部分：
一、訊據被告三人，均矢口否認右揭犯行，被告乙○○辯稱：並無接水管偷溫泉水之
    情事，向高茂雄買該屋時，即有上開水管云云。然查右揭犯罪事實，業據證人丙○○及丙○○之子張鶴仁證稱：被偷接過二次水管，只看過一次，另次沒看到，
    看到那次係被告戊○○一人在接水管，我還叫他不要接等語。而證人甲○○及其
    女林欣怡則證稱：八十六年夏天，見被告戊○○鋸人家水管，被告丁○○扶水管
    ，並拿膠水給戊○○，戊○○拿另一水管接，乙○○跑上跑下，確實看見他們切
    斷人家水管，再接水管到他家等語，此外並有照片二幀在卷可稽。又被告乙○○
    雖辯稱：該屋向高茂雄買時，就有丙○○等人所指之水管云云，然查被告乙○○
    自承：上開建物購自高茂雄，高茂雄未住過該屋，另劉春蘭係高茂雄之前手等語
    ，堪認被告等人之前手高茂雄未住過該屋。再查證人劉春蘭證稱：其賣給高先生
    ，高先生賣給乙○○，高先生沒住過。其八十年間住時，有用溫泉水，水管要自
    己至水箱接。後來沒用，也沒繳費，嗣颱風將水管打斷，就沒再接過。照片之水
    管非其接的等語，參以證人丙○○、張鶴仁、甲○○及林欣怡之上開證詞，堪認
    證人劉春蘭所述上開水管非其所接，應與事實相符，足堪採信。另台北市市○○
    區○○路一四九號大樓所使用之溫泉水，應向台北自來水事業處陽明營業分處申
    請，經核准後，住戶始可自行接水管使用等情，業據台北自來水事業處陽明營業
    分處職員程盟月證述在卷，堪認該溫泉水乃取自自來水事業供水管線上無訛。又
    證人丙○○及張鶴仁雖均證稱：沒看到戊○○竊水時（按指第一次），拿何工具
    等語，惟此僅足認定證人未見被告戊○○所持之工具，尚難以此認定其無使用工
    具。復查被告戊○○既以自備之水管銜接丙○○之水管，以取丙○○申請之溫泉
    水使用，衡情，其自應將丙○○所架設之水管鋸開，否則即無法銜接水管而竊取
    溫泉水，是被告戊○○該次之竊水行為應有持工具無訛。又該工具既能鋸開水管
    ，其客觀上對於人之生命、身體即具有危險性，足資為兇器。綜上所述，本件事
    證明確，被告三人犯行堪以認定，均應依法論科。
二、查被告戊○○自遷入該址後至同年夏天前間某日間，及被告三人於八十六年夏天
    某日，持以鋸水管之工具雖未扣案，惟其既能鋸斷水管竊水，堪認該工具在客觀
    上足對人之身體、生命構成威脅自屬兇器之一種。被告戊○○未經自來水事業許
    可，攜帶兇器，竊取溫泉水部分，同時觸犯自來水法第九十八條第一款之竊水罪
    及刑法第三百二十一條第一項第三款之攜帶兇器竊盜罪，依「重法優於輕法」之
    法理，應依刑法第三百二十一條第一項第三款之罪處斷。至被告三人，未經自來
    水事業許可，攜帶兇器，竊取溫泉水部分，同時觸犯自來水法第九十八條第一款
    之竊水罪及刑法第三百二十一條第一項第三、四款之結夥三人攜帶兇器竊盜罪，
    依「重法優於輕法」之法理，應依刑法第三百二十一條第一項第三款、第四款之
    結夥三人攜帶兇器竊盜罪之罪處斷。公訴人認成立刑法第三百二十條第一項之竊
    盜罪，尚有未洽，惟二者基本社會事實同一，起訴法條應予變更。被告戊○○先
    後二次之竊盜犯行，時間緊接，所犯罪名相同，顯係出於概括之犯意為之，為連
    續犯，爰依刑法第五十六條之規定從重以結夥三人攜帶兇器竊盜罪一罪論，並加
    重其刑。公訴人就被告戊○○第一次之犯行，並未起訴，惟此部分與公訴人已起
    訴且經本院論罪科刑部分，有連續犯之裁判上一罪關係，本院自得併予審理。爰
    審酌被告三人犯罪之動機、目的、手段與犯後態度等一切情事，分別量處如主文
    所示之刑。末查，被告乙○○、戊○○、丁○○前未曾受有期徒刑以上刑之宣告
    （乙○○前雖因偽證案件，經法院判刑，然該刑因緩刑期滿未撤銷，其刑之宣告
    自失其效力），此有台灣高等法院檢察署刑案紀錄簡覆表在卷可稽，因一時失慮
    致觸刑章，經此罪刑之宣告後，爾後應能謹慎其行，謹守分際，信無再犯之虞，
    本院認對其所宣告之刑以暫不執行為當，爰併予以宣告緩刑三年，以觀後效，並
    啟自新。
三、被告行竊時持用之工具，查無證據證明為被告三人所有，且又無證據可證明係違
    禁物，自無宣告沒收之必要，併此敘明。
四、另公訴人認被告乙○○另於不詳時日偷接丙○○之溫泉水使用，然查此部分全卷
    並無證據可佐，另雖被告戊○○經本院認定有前述第一次之竊溫泉水犯行，然依
    證人丙○○、張鶴仁之證詞，僅足證明被告戊○○一人偷接水管，尚無從以被告
    乙○○為戊○○之母，即認其涉有該次犯行。因公訴人認此與前開已起訴並經本
    院論罪科刑之罪間，有連續犯之裁判上一罪關係，爰不另為無罪之諭知。
乙、免訴部分：
一、公訴意旨略以：被告乙○○於八十八年三月十七日上午十時許，在其住處一般人
    得出入之屋頂平台，當時貴院簡易庭法官因另案至現場履勘時，現場除法官、書
    記官外，並有數名鄰居在場觀看，被告乙○○竟仍公然以不雅之「奧查某」、「
    你這個奧查某」、「賤貨」、「爛貨」等語侮辱在場之甲○○。因認被告乙○○
    涉有公然侮辱罪嫌。
二、按案件曾經判決確定者，應諭知免訴之判決，刑事訴訟法第三百零二條第一款定
    有明文。又訴訟上所謂一事不再理之原則，關於實質上一罪或裁判上一罪，亦均
    有其適用，最高法院六十年臺非字第七七號著有判例。
三、查公訴人起訴被告乙○○上開公然辱罵甲○○「奧查某」之犯行，業經本院於八
    十八年度自字第六九號刑事判決判處被告乙○○有罪，嗣經自訴人甲○○上訴，
    經台灣高等法院於八十八年十一月三十日駁回其上訴而確定，有該二刑事判決影
    本在卷可稽，本件被告乙○○被訴右揭犯行中之辱罵甲○○「奧查某」部分，核
    與已判決確定之上開犯罪事實相同，而被訴辱罵「你這個奧查某」、「賤貨」、
    「爛貨」部分，則與前述辱罵「奧查某」同時同地為之，顯係基於單一之公然侮
    辱甲○○之犯意為之，是有實質上一罪關係，為該確定判決之效力所及，依照首
    開說明，自應諭知免訴之判決。
丙、據上論斷，應依刑事訴訟法第二百九十九條第一項前段、第三百條、第三百零二
    條第一款，刑法第二十八條、第三百二十一條第一項第三、四款，第七十四條第
    一款，判決如主文。
本案經檢察官徐文豪到庭執行職務
中        華        民        國    八十九    年    五    月    二十五  日
                                  臺灣士林地方法院刑事第四庭
                                          法  官  江  翠  萍
右正本證明與原本無異。
如不服本判決，應於判決送達後十日內，向本院提出上訴狀。
                                          書記官  陳  淑  女
中        華        民        國    八十九    年    五    月    二十九  日
附錄論罪科刑法條：
刑法第三百二十一條：
犯竊盜罪而有左列情形之一者，處六月以上五年以下有期徒刑：
一、於夜間侵入住宅或有人居住之建築物、船艦或隱匿其內而犯之者。
二、毀越門扇、牆垣或其他安全設備而犯之者。
三、攜帶兇器而犯之者。
四、結夥三人以上而犯之者。
五、乘火災、水災或其他災害之際而犯之者。
六、在車站或埠頭而犯之者。
前項之未遂犯罰之。


司法院資訊處製作；財團法人民間司法改革基金會備份。
